【裁判字號】    96,易,408
【裁判日期】    970702
【裁判案由】    竊盜
【裁判全文】
臺灣臺東地方法院刑事判決               96年度易字第408號
                                       97年度易字第48號
公  訴  人  臺灣臺東地方法院檢察署檢察官
被      告  丙○○
                    （現另案在臺灣花蓮監獄執行中）
上列被告因竊盜案件，經檢察官追加起訴（96年度偵字第2527
號及97年度偵字第223號），本院依簡式審判程序審理，判決如
下：
    主  文
丙○○攜帶兇器、踰越安全設備竊盜，累犯，處有期徒刑拾月；
又踰越牆垣及安全設備竊盜，累犯，處有期徒刑拾月。應執行有
期徒刑壹年陸月。
    事  實
一、丙○○前因竊盜案件，經本院以91年度訴字第141號判處有
    期徒刑1年2月確定，於民國95年6月9日縮刑期滿假釋出監，
    於同年7月3日保護管束期滿執行完畢。詎仍不知悔改，竟意
    圖為自己不法之所有，分別為下列犯罪行為：
  (一)於96年9月6日上午11時許，持其所有客觀上具危險性足供兇
    器使用之一字螺絲起子1支（未扣案），前往韓國榮位在臺
    東縣臺東市○○街300巷27號住宅，攀爬該住宅1樓遮雨棚至
    2樓陽台，再以一字螺絲起子撬開2樓為安全設備之落地鋁門
    （未達毀損之程度），入內（侵入住宅部分未據告訴）竊取
    韓國榮所有現金新臺幣（下同）700元及金飾1批（價值約
    50,000元）得手後，將該批金飾以7,000元之價格賣與高雄
    市某不詳銀樓，連同上開現金供己花用一空。嗣為警採集韓
    國榮上址住宅1樓遮雨棚上所遺留指紋2枚送請內政部警政署
    刑事警察局鑑驗，經比對與丙○○指紋卡之右拇指指紋相符
    ，始查知上情。
  (二)另於96年11月1日下午1時許，搭乘與之無犯意聯絡之友人袁
    忠誠所駕駛車牌號碼5219-KJ號自用小客車至臺東縣臺東市
    ○○○路671巷附近後，獨自前往甲○○位在同巷17號住宅
    ，攀爬該住宅後方圍牆及為安全設備之廁所氣窗，徒手入內
    （侵入住宅部分未據告訴）竊取甲○○所有置於廚房餐桌上
    之女用手提包1只（內有臺灣銀行臺東分行存摺3份、華南商
    業銀行臺東分行存摺2份、世華銀行存摺1份、第一銀行存摺
    1份、臺東農會信用部存摺1份、玉山銀行信用卡4張、大眾
    銀行信用卡1張、身分證2張、健保卡3張、兆峻興業有限公
    司大小印鑑章、證泰土木包工業大小印鑑章、甲○○與林淑
    娟印鑑章及現金約85,000元）得手後，現金用以償還積欠地
    下錢莊借款及供己花用一空，餘物則丟棄於臺東市○○○路
    633巷過南王橋約100公尺處之大水溝。嗣為警調閱路口監視
    錄影帶循線查悉上情。
二、案經臺東縣警察局臺東分局報告臺灣臺東地方法院檢察署檢
    察官偵查起訴。
    理  由
一、訊據被告丙○○對於上開犯罪事實，迭於警詢、偵查、本院
    準備程序及審理時坦承不諱，核與證人即被害人韓國榮、甲
    ○○及證人袁忠誠、林美琪於警詢中證述情節大致相符。此
    外，關於犯罪事實一‧(一)部分並有刑案現場測繪圖1紙、現
    場照片35張、被告於96年11月27日到案說明時所採集之拖鞋
    鞋印1張、臺東縣警察局刑案現場勘察報告1份【內含勘察採
    證同意書、臺東縣警察局刑案現場勘查紀錄表、證物清單、
    刑案現場測繪（草）圖各1紙及刑事案件證物採驗紀錄表2紙
    】及內政部警政署刑事警察局96年10月17日刑紋字第096015
    7594號鑑驗書1份（見臺東縣警察局臺東分局信警偵字第097
    0000421號卷第9至38頁）；犯罪事實一‧(二)部分亦有刑案現
    場測繪圖1紙、證人指認被告照片3紙、監視錄影帶翻拍照片
    1張及刑案現場照片6張在卷可佐（見臺東縣警察局臺東分局
    信警偵字第0960048310號卷第18及21至28頁），足認被告前
    揭任意性自白確與事實相符，應可採信。綜上所述，本件事
    證已臻明確，被告上開犯行均堪以認定，悉應予依法論科。
二、按刑法第321條第1項第3款所謂之兇器，其種類並無限制，
    凡客觀上足對人之生命、身體、安全構成威脅，具有危險性
    之兇器均屬之，且祇須行竊時攜帶此種具有危險性之兇器為
    已足，並不以攜帶之初有行兇之意圖為必要，最高法院著有
    79年台上字第5253號判例可資參照。本件被告丙○○攜至盜
    所之一字螺絲起子，係金屬鐵製材質，其質地堅硬銳利，足
    堪撬開韓國榮上址住宅2樓落地鋁門，客觀上足以為殺傷人
    之生命、身體之器械，屬具有危險性之兇器，實堪認定。次
    按刑法第321條第1項第2款所謂毀者，指毀損、毀壞之意；
    越者，則係超越、踰越或越進，二者具備其一，即合於本款
    之構成要件，是以，僅毀而不越，或越而不毀，均無不可；
    至所謂「其他安全設備」，係指依社會通常觀念，與門扇、
    牆垣性質相類似，而同具防盜效用之設備而言，而「門扇」
    乃專指門戶而言，應指分隔住宅或建築物內外之間之出入口
    大門而言，如已進入大門室內之住宅或建築物，不論是房間
    門、廚房門，或通往陽台之落地門，均屬「其他安全設備」
    ，而非門扇（最高法院22年上字第454號判例、78年度臺上
    字第4418號判決意旨及司法院73年廳刑一字第603號函參照
    ）；又氣窗之主要作用雖在流通室內空氣，然其亦具有防止
    外人自該處進入住宅之功能，是其亦屬具有防閑作用之安全
    設備。本件被告以一字螺絲起子撬開被害人韓國榮上址住宅
    2樓為安全設備之落地鋁門，進入該住宅內部，按諸上開說
    明，自屬攜帶兇器、踰越安全設備；另被告徒手攀爬被害人
    甲○○上址住宅後方圍牆及為安全設備之廁所氣窗，進入該
    住宅之廚房內，揆諸前述說明，則屬踰越牆垣及安全設備無
    訛。再按刑法第321條第1項所列各款為竊盜之加重條件，如
    犯竊盜罪兼具數款加重情形時，因竊盜行為只有一個，仍祇
    成立一罪，不能認為法律競合或犯罪競合，但判決主文應將
    各種加重情形順序揭明，理由並應引用各款，俾相適應，最
    高法院69年台上字第3945號判例意旨復已揭示，可資參援。
三、是核被告丙○○就犯罪事實一‧(一)所為，係犯刑法第321條
    第3款、第2款之攜帶兇器踰越安全設備竊盜罪；犯罪事實一
    ‧(二)所為，係犯同條第2款之踰越牆垣及安全設備竊盜罪。
    被告所犯上開2罪，犯意各別，行為互殊，核屬實質競合之
    數罪關係，應予分論併罰。被告有如犯罪事實欄所載論罪科
    刑及執行情形，有臺灣高等法院被告前案紀錄表1份在卷可
    參，其於有期徒刑執行完畢後，5年以內故意再犯本件有期
    徒刑以上之2罪，均為累犯，悉應依刑法第47條第1項之規定
    ，各加重其刑。爰審酌被告有多項前科紀錄，有臺灣高等法
    院被告前案紀錄表1份在卷可查，足見其素行非佳，又正值
    壯年，竟不知努力工作以獲取正當報酬，為貪圖一己私慾，
    即恣意竊取他人財物，除造成被害人財產損失外，兼已危害
    社會治安，並兼衡其犯後已坦承犯行，仍有悔悟之意，犯罪
    後態度尚可，及其手段尚稱平和，所竊財物價值非鉅等一切
    情狀，分別量處如主文所示之刑，並定其應執行之刑。至於
    未扣案被告所有供犯罪使用之一字螺絲起子1支，業據被告
    陳明已丟棄在某不詳地點（見臺東縣警察局臺東分局信警偵
    字第0970000421號卷第3頁），為免執行困難，且與公共利
    益無涉，爰不併予宣告沒收，附此敘明。
據上論斷，應依刑事訴訟法第273條之1第1項、第299條第1項前
段，刑法第321條第1項第2款、第3款、第47條第1項、第51條第5
款前段，判決如主文。
本案經檢察官乙○到庭執行職務。
中    華    民    國    97    年    7     月     2    日
                  刑事第二庭    法  官  康文毅
以上正本證明與原本無異。
如不服本判決應於收受本判決後10日內向本院提出上訴書狀；上
訴書狀應敘述具體理由。未敘述上訴理由者，應於上訴期間屆滿
後20日內向本院補提理由書狀（均須按他造當事人之人數附繕本
）。「切勿逕送上級法院」。
告訴人或被害人對於本判決如有不服，請書具不服之理由狀，請
求檢察官上訴者，其上訴期間之計算係以檢察官收受判決正本之
日期為準。
中    華    民    國    97    年     7    月     2    日
                                書記官  林傳坤
附錄本案論罪科刑法條全文：
中華民國刑法第321條
犯竊盜罪而有左列情形之一者，處6月以上、5年以下有期徒刑：
一  於夜間侵入住宅或有人居住之建築物、船艦或隱匿其內而犯
    之者。
二  毀越門扇、牆垣或其他安全設備而犯之者。
三  攜帶兇器而犯之者。
四  結夥三人以上而犯之者。
五  乘火災、水災或其他災害之際而犯之者。
六  在車站或埠頭而犯之者。
前項之未遂犯罰之。


司法院資訊處製作；財團法人民間司法改革基金會備份。
